# 销售代理协议补偿款的处理

提问人：lixiaohan_good 时间：2015-05-05 16:55:11
A公司与B公司签订了销售代理协议，约定如果没有本年的销售任务，按照 10 元的价格对未完成的部分进行赔偿， 2014 年该部分达到了 2000 万元。请教一下各位：该部分可以确认为营业收入吗？还是应该计入营业外收入

回答人：chenyiwei
在基本确定可以收到，且补偿款金额能够可靠计量的前提下，建议确认为营业外收入。

提问人：lixiaohan_good 时间：2015-05-05 22:35:23
谢谢陈版，还想请教您一下，如果这一部分是包销的协议，就是每年至少销售合同约定的数量，没达到的话由代理商全部购买，这样的话货物实际也要交付，相应的风险也转移到了对方，如果不考虑其他因素的话，这样是否符合收入确认的条件确认营业收入？谢谢

回答人：chenyiwei
如是，则不应存在单独的就未完成的业绩指标由代理商向本企业支付的款项？应当全部体现为代理商支付的买断货款才更合理？

提问人：lixiaohan_good 时间：2015-05-06 07:59:24
是的，如果货物全部由代理商承担销售，那么应该全部体现为代理商支付的买断货款；如果是根据未完成部分的由代理商进行赔款，那么应该应该计入营业外收入中吧，谢谢您

回答人：chenyiwei
可以这样理解。

提问人：zengfengxia 时间：2015-05-11 10:15:24
陈版，能不能理解为对交易对价的调整？针对不同的销量确定不同的结算价格，这样的话，可能作为营业收入确认？

回答人：chenyiwei
可能要结合具体情况分析是否达到与“针对不同的销量确定不同的结算价格”实质上相同的效果，例如未完成业绩指标的赔款是否为单位商品定额计算的，还是一个固定金额；是否为原先代理合同中一并约定的，等等。